【裁判字號】    99,訴,1103
【裁判日期】    991025
【裁判案由】    違反毒品危害防制條例
【裁判全文】
臺灣臺南地方法院刑事判決              99年度訴字第1103號
公  訴  人  臺灣臺南地方法院檢察署檢察官
被      告  甲○○
上列被告因違反毒品危害防制條例案件，經檢察官提起公訴（99
年度毒偵字第913號），被告於本院準備程序中就被訴事實為有
罪之陳述，本院裁定進行簡式審判程序，判決如下：
    主  文
甲○○施用第一級毒品，累犯，處有期徒刑壹年；又犯施用第二
級毒品，累犯，處有期徒刑陸月，如易科罰金以新臺幣壹仟元折
算壹日。扣案第二級毒品甲基安非他命壹包（驗餘淨重零點二公
克）沒收銷燬之，扣案玻璃球吸食器壹組沒收。應執行有期徒刑
壹年肆月，扣案第二級毒品甲基安非他命壹包（驗餘淨重零點二
公克）沒收銷燬之，扣案玻璃球吸食器壹組沒收。
    事實及理由
一、犯罪事實：甲○○曾因毒品案件，經依本院裁定執行觀察、
    勒戒，因有施用毒品傾向，再依本院裁定執行強制戒治，於
    民國94年9月9日停止處分之執行釋放，於95年2月13日期滿
    ；嗣再因施用毒品，經本院分別以95年度訴字第433號、第
    1204號判決各判處有期徒刑10月、11月確定，上開2罪經定
    應執行有期徒刑1年7月確定，嗣經減刑為應執行有期徒刑9
    月15日確定，於96年8月6日縮刑期滿執行完畢。詎仍不知悔
    改，復基於施用第一級、第二級毒品之犯意，先於99年5月1
    日中午12時許，在臺南市○○路某停車場車內，施用第一級
    毒品海洛因1次，另於同月4日凌晨5時許，在臺南市○區○
    ○街93號12樓之17租屋處內，施用第二級毒品甲基安非他命
    1次。嗣於同日上午9時許，為警持搜索票在上址租屋處內查
    獲，並扣得第二級毒品甲基安非他命1包（毛重0.21公克，
    起訴書誤載為0.42公克），及甲○○所有供施用毒品之用之
    玻璃球吸食器1組。案經臺南市警察局第六分局報告臺灣臺
    南地方法院檢察署檢察官偵查起訴。
二、本件被告甲○○所犯係死刑、無期徒刑、最輕本刑為3年以
    上有期徒刑以外之罪，其於準備程序中就被訴事實為有罪之
    陳述，經法官告知簡式審判程序之旨，並聽取公訴人及被告
    之意見後，認宜為簡式審判程序，依刑事訴訟法第273條之1
    第1項規定，裁定進行簡式審判程序加以審理，則依據刑事
    訴訟法第273條之2、同法第159條第2項之規定，不適用傳聞
    法則有關限制證據能力之相關規定；並得依同法第310條之2
    之準用同法第454條之規定製作略式判決書（僅記載「證據
    名稱」），合先敘明。
三、上開犯罪事實，有下列事證足資證明：
  (一)被告於警詢、偵訊中及本院準備程序中之自白。
  (二)臺南市警察局第六分局甲○○涉嫌毒品案尿液編號及年籍對
    照表、長榮大學確認報告各1紙。
  (三)扣案第二級毒品甲基安非他命1包、玻璃球吸食器1組、高雄
    市立凱旋醫院濫用藥品成品檢驗鑑定書1紙。
  (四)卷附臺灣高等法院被告全國前案紀錄表。
四、查海洛因及甲基安非他命分屬毒品危害防制條例第2條第2項
    第1款及第2款所規定之第一級毒品與第二級毒品，核被告所
    為，係犯毒品危害防制條例第10條第1項施用第一級毒品罪
    與同條第2項施用第二級毒品罪。被告持有第二級毒品，復
    進而施用，其持有毒品之低度行為，應為施用第二級毒品之
    高度行為所吸收，不另論罪。再被告有如犯罪事實欄所載科
    刑及執行完畢之前科紀錄，此有卷附臺灣高等法院被告全國
    前案紀錄表可稽，其於5年以內再故意犯本件有期徒刑以上
    之罪，為累犯，依法加重其刑。爰審酌被告前曾因施用毒品
    案件經觀察勒戒及強制戒治程序後，仍未能徹底戒除毒癮，
    又因施用毒品因遭法院判處徒刑，執行後仍舊因心志不堅，
    復犯本件之罪，顯見其戒癮之意志力尚薄弱，惟犯後坦承犯
    行態度良好等一切情狀，量處如主文所示之刑。又於被告身
    上所扣得第二級毒品甲基安非他命1包，為被告所有，亦據
    被告供承在卷，爰依毒品危害防制條例第18條第1項前段規
    定，併予宣告沒收銷燬之（其包裝因包覆該毒品，其上顯留
    有該毒品之殘渣，衡情自難與之剝離，當應整體視之為毒品
    ，連同該包裝併予宣告沒收銷燬之）。另扣案玻璃球吸食器
    1組，為被告所有，供施用第二級毒品甲基安非他命所用之
    物，業據被告供明在卷，惟無證據證明係專供施用毒品使用
    ，故非屬毒品危害防制條例第18條第1項前段規定之專供施
    用毒品之器具，另依刑法第38條第1項第2款規定，併予宣告
    沒收。
五、依刑事訴訟法第299條第1項前段、第273條之1第1項、第310
    條之1，毒品危害防制條例第10條第1項、第2項、第18條第1
    項前段，刑法第11條前段、刑法第47條第1項、第38條第1項
    第2款、第41條第1項、第51條第5款，判決如主文。
本案經檢察官乙○○到庭執行職務。
中    華    民    國    99    年    10    月    25    日
                    刑事第一庭  法  官  鄭銘仁
以上正本證明與原本無異。
如不服本判決應於收受本判後10日內向本院提出上訴書狀，並應
敘述具體理由。其未敘述上訴理由者，應於上訴期間屆滿後20日
內向本院補提理由書狀（均須按他造當事人之人數附繕本）「切
勿逕送上級法院」。
                                書記官  郭勝華
中    華    民    國    99    年    10    月    28    日
附記：
毒品危害防制條例第10條
施用第一級毒品者，處 6 月以上 5 年以下有期徒刑。
施用第二級毒品者，處 3 年以下有期徒刑。

司法院資訊處製作；財團法人民間司法改革基金會備份。
